【裁判字號】    90,交易,198
【裁判日期】    900906
【裁判案由】    過失傷害
【裁判全文】
臺灣臺南地方法院刑事判決                          九十年度交易字第一九八號
    公  訴  人  臺灣台南地方法院檢察署檢察官
    被      告  乙○○
    選任辯護人  彭冀湘
右列被告因過失傷害案件，經檢察官提起公訴（九十年度偵字第三五四四號），本院
判決如左：
    主  文
乙○○因過失傷害人，處有期徒刑參月，如易科罰金，以參佰元折算壹日。
    事  實
一、乙○○於民國八十九年十一月十四日七時五十三時許，騎乘車牌號碼為ＺＶＵ－
    七二０號之機車，在台南縣歸仁鄉○○村○○街社二一四巷附近三岔路口，由東
    向西方向往台南縣仁德鄉○○村○○街行駛正欲左灣時，本應於車輛行駛時注意
    車前狀況，隨時採取必要之安全措施，且行經無號誌岔路口應禮讓即將通過路口
    之車輛先行，而依當時情形，又無不能注意之情事，竟疏於注意，於上開路口，
    未留意車前狀況及來往車輛情形，適有甲○○騎乘車牌號碼為ＵＰＧ－四０二號
    之機車行經該地，已將通過路口，迨乙○○發現被害人於該路口已避煞不及發生
    碰撞，致使甲○○受有左側肋骨骨折、右肩胛骨骨折等傷害，且甲○○之機車受
    損（毀損罪部分撤回告訴）。乙○○於偵查犯罪職權機關發覺其為犯人前，即向
    到場警員自首其肇事，並進而接受偵訊。
二、案經被害人甲○○訴由台南縣警察局歸仁分局報告經臺灣臺南地方法院檢察署檢
    察官偵查起訴。
    理  由
一、訊據被告乙○○對右揭時、地發生車禍肇事致使甲○○受傷等情除辯稱當時伊已
    過去，告訴人怎會無責任外餘均自白不諱，且查其於警訊中已坦供在卷、核與告
    訴人甲○○指訴之情節大致相符，並有道路交通事故調查報告表一紙、現場照片
    數幀及醫院診斷證明書一份附卷可稽。按車輛行駛時，駕駛人應注意車前狀況，
    隨時採取必要之安全措施，又行至交岔路口，... 應行至交岔路口中心處左轉，
    並不得佔用來車道搶先左轉。道路交通安全規則第九十四條第三項、第一百零二
    條第二項分別定有明文。被告駕車時自應注意上述道路交通安全規定，且依當時
    路狀，又無不能注意之情形，竟疏未注意以致肇事於岔路口搶先左轉，致甲○○
    受有傷害，被告應有過失。本件經送台灣省台南區車輛行車事故鑑定委員會及臺
    灣省車輛行車事故覆議鑑定委員會鑑定結果，亦分別認定被告確有行經無號誌岔
    路口，未依規定轉彎未讓直行車先行，，為肇事（主）原因之肇事原因過失責任
    ，此有該二委員會九十年六月一日南鑑字第九零零六零二號及九十年八月七日府
    覆議字第九零一三七二號鑑定意見書在卷可憑。本院審酌肇事後之現場圖，認應
    以覆議委員會之鑑定意見認被告應負肇事責任符合事實，被告過失駕車肇事行為
    ，與告訴人之女之受傷間，確具有相當因果關係，事證明確，其過失傷害犯行堪
    予認定。
二、核被告所為係犯刑法第二百八十四條第一項前段之罪。被告於肇事後未經有偵查
    權之公務員或機關發覺其犯行前，留在事故現場向到場處理之警員自承肇事等情
    ，進而接受偵訊、審判，業據被告供承在卷，合乎自首要件，應依刑法第六十二
    條前段減輕其刑。爰審酌被告之品行、過失之責任、告訴人所受之傷害，被告在
    肇事後尚未賠償告訴人及其他一切情狀，量處如主文所示之刑，並諭知易科罰金
    之折算標準，以資懲儆。
據上論斷應依刑事訴訟法第二百九十九條第一項前段，刑法第二百八十四條第一項，
第六十二條、第四十一條第一項前段，罰金罰鍰提高標準條例第一條前段，第二條判
決如主文。
本案經檢察官羅瑞昌到庭執行職務。
中    華    民    國      九十      年      九      月        六        日
                              臺灣臺南地方法院交通法庭
                                      法  官  何  清  池
右正本證明與原本無異。
如不服本判決，應於判決送達後十日內向本院提出上訴狀( 應附繕本 )。
                                      書記官  林  木  村
中    華    民    國      九十      年      九      月        十        日
附錄本案論罪科刑法條全文：
中華民國刑法第二百八十四條第一項：
 (過失傷害罪)
因過失傷害人者，處六月以下有期徒刑、拘役或五百元以下罰金，致重傷者，處一年
以下有期徒刑、拘役或五百元以下罰金。


司法院資訊處製作；財團法人民間司法改革基金會備份。
